【裁判字號】    96,易,3085
【裁判日期】    970924
【裁判案由】    竊盜
【裁判全文】
臺灣板橋地方法院刑事判決              96年度易字第3085號
公  訴  人  臺灣板橋地方法院檢察署檢察官
被      告  乙○○
                      3樓
                    （現於臺灣台北監獄另案執行）
上列被告因竊盜案件，經檢察官提起公訴（96年度偵字第19309
號），本院判決如下：
    主  文
乙○○竊盜，累犯，處有期徒刑伍月，扣案鑰匙壹支沒收之；又
共同攜帶兇器竊盜，累犯，處有期徒刑玖月，扣案之手套壹副、
梅花扳手貳支、調整鉗、開口扳手、美工刀各壹支均沒收。應執
行有期徒刑壹年，扣案之鑰匙壹支、手套壹副、梅花扳手貳支、
調整鉗、開口扳手、美工刀各壹支，均沒收。
    事  實
一、乙○○前於民國92年間，因妨害兵役案件，經臺灣桃園地方
    法院以92年度壢簡字第1165號判決判處有期徒刑2 月確定，
    93年11月18日縮刑期滿執行完畢；又因施用毒品、竊盜等案
    件，分別經臺灣士林地方法院以94年度易字第302 號判決有
    期徒刑3 月、7 月確定，及以94年度易字第320 號判決判處
    有期徒刑1 年確定，上揭3 罪合併應執行有期徒刑1 年8 月
    ，於95年10月12日縮刑期滿執行完畢。詎其猶不知悔改：
  (一)竟基於意圖為自己不法之所有，於96年8 月18日下午16時許
    （起訴書誤載為96年8 月17日下午1 時40分），在臺北縣汐
    止市○○○路392 巷36號前，以其自備之機車鑰匙1 支，竊
    取陳春仔所有由丁○○管領車牌號碼7255 -KL號之自用小貨
    車1 輛得手，供己作為代步工具。
  (二)又於同年8 月19日4 時許（起訴書誤載為8 月19日下午5 時
    30分許），駕駛上開竊得之貨車搭載庚○○（到案後另行審
    結），兩人共同基於意圖自己不法所有之單一竊盜犯意聯絡
    ，前往臺北縣五股鄉○○○路39號前，以乙○○所攜帶之手
    套乙雙，及客觀上具有危險性足供兇器使用之梅花扳手2支
    、調整鉗、開口扳手、美工刀各1支等物作為工具，共同竊
    取分別登記為平衡食品有限公司、津頂有限公司所有（下稱
    平衡公司、津頂公司）、均併排停放於平衡公司前之自用小
    貨車之觸媒轉換器，兩人經接續將上開公司之司機高育隆、
    己○○、甲○○、戊○○、辛○○、壬○○、丙○○等人管
    領車牌號碼分別為4556-FJ、6N-1473、U4-0412、6T-6903、
    4175-GU、3G-3230、0181-RH等自用小貨車之觸媒轉換器共
    計7個予以拆卸後，嗣於同日5時30分左右，正於拆卸司機鄭
    金源所管領車牌號碼7T-1533號自用小貨車之觸媒轉換器，
    然尚未卸下之際，因見警察前來巡邏，乙○○、黃詠銓兩人
    隨即逃逸，經警在現場尋獲乙○○所竊取上開車號255-KL
    號之自用小貨車，並於車上發現乙○○所有之身分證暨已拆
    卸之觸媒轉換器2個，嗣在臺北縣五股鄉○○○路39號對面
    之道路，發現黃詠銓行跡可疑經盤查而悉上情，並扣得乙○○所有之機車鑰匙1支、手套1副、梅花扳手2支、調整鉗、
    開口扳手、美工刀各1支等物。
二、案經丁○○及高育隆、己○○、甲○○、戊○○、辛○○、
    壬○○、丙○○、鄭金源等人訴由臺北縣政府警察局蘆洲分
    局報告臺灣板橋地方法院檢察署檢察官偵查起訴。
    理  由
一、上開事實，業據被告乙○○坦承不諱，核與被害人丁○○及
    高育隆、己○○、甲○○、戊○○、辛○○、壬○○、丙○○、鄭金源等人於警詢之指述情節相符，復有贓物認領保管
    單、台北縣政府警察局車輛協尋、尋獲電腦輸入單、貨車行
    照、現場照片等件在卷足稽，並有事實欄之扣案物可佐，堪
    認其自白與事實相符。從而，本件事證明確，被告犯行堪以
    認定。
二、查被告乙○○持以竊取上開汽車觸媒轉換器所用之梅花扳手
    2 支、調整鉗、開口扳手、美工刀各1 支，均屬金屬材質，
    復足以拆卸加裝於貨車上之觸媒轉換器，自具有行兇之危險
    性，應屬兇器無誤。核被告乙○○所為，係犯刑法第320 條
    第1 項之普通竊盜罪及同法第321 條第1 項第3 款之攜帶兇
    器竊盜罪。又按數行為於同時同地或密切接近之時地實施，
    「侵害同一之法益」，各行為之獨立性極為薄弱，依一般社
    會健全觀念，在時間差距上，難以強行分開，在刑法評價上
    ，以視為數個舉動之接續施行，合為包括之一行為予以評價
    ，較為合理，則屬接續犯，而為包括之一罪。如行為人夜間
    侵入人家，將甲之衣物及晒在院內之某乙衣服一併竊去，其
    所竊取者，雖屬兩人之財物，但非行為人所能知悉，應僅成
    立一個夜間侵入住宅竊盜罪，不發生數罪問題（最高法院29
    年上字第1403號判例、62年台上字第407號判例可資參照）
    。查被告就犯罪事實一(二)之竊盜犯行，雖行竊由8名司機所
    管領之財物，然前開貨車均緊靠併排停放在同一場所即平衡
    公司前，且貨車外觀均屬相同，雖分別登記在平衡公司及津
    頂公司，惟據證人戊○○所述兩家係為相同公司，顯見被告
    是在同一場所及密切接近之時間內竊取觸媒轉換器，僅侵害
    一監督權（即侵害同一法益），為接續犯，應僅論以一竊盜
    罪。再被告先後就事實一(一)(二)所為之2次竊盜犯行，犯意各
    別，且犯罪時地及侵害法益不同，應予分論併罰。再被告與
    黃詠銓就事實一(二)之加重竊盜罪犯行，互有犯意聯絡及行為
    分擔，為共同正犯。另被告乙○○有事實欄所載之執行紀錄
    ，有臺灣高等法院被告前案紀錄表在卷可稽，其於有期徒刑
    執行完畢後之5年以內，再故意犯本件有期徒刑以上之罪，
    為累犯，應依法加重其刑。爰審酌被告前已有竊盜之前科，
    素行非佳，此有臺灣高等法院被告前案紀錄表在卷可按，因
    缺錢花用即驟起盜心，動機可議，然所竊取之財物均已由被
    害人領回，被告亦能在偵審中坦認犯行，犯罪後態度良好等
    一切情狀，分別量處如主文所示之刑，並定其應執行刑，以
    資儆懲。至扣案之鑰匙1把，乃被告乙○○持以竊取自小貨
    車所用之工具，另手套1副、梅花扳手2支、調整鉗、開口扳
    手、美工刀各1支等物，則為其所有作為竊取觸媒轉換器之
    工具，且均據被告供陳為其所有，皆應依刑法第38條第1項
    第2款之規定併予宣告沒收。
據上論斷，應依刑事訴訟法第299 條第1 項前段，刑法第28條、
第320 條第1 項、第321 條第1 項第3 款、第47條第1 項、第51
條第5 款、第38條第1 項第2 款，刑法施行法第1 條之1 ，判決
如主文。
中    華    民    國    97    年     9    月    24    日
                  刑事第十八庭  法  官  邱景芬
以上正本證明與原本無異
如不服本判決應於送達後10日內向本院提出上訴狀
                                書記官  曾千庭
中    華    民    國    97    年    9     月    26    日
附錄本案論罪科刑法條全文
中華民國刑法第320條
（普通竊盜罪、竊佔罪）
意圖為自己或第三人不法之所有，而竊取他人之動產者，為竊盜
罪，處5年以下有期徒刑、拘役或5百元以下罰金。
意圖為自己或第三人不法之利益，而竊佔他人之不動產者，依前
項之規定處斷。
前二項之未遂犯罰之。
中華民國刑法第321條
（加重竊盜罪）
犯竊盜罪而有左列情形之一者，處六月以上、五年以下有期徒刑：
一、於夜間侵入住宅或有人居住之建築物、船艦或隱匿其內而犯
    之者。
二、毀越門扇、牆垣或其他安全設備而犯之者。
三、攜帶兇器而犯之者。
四、結夥三人以上而犯之者。
五、乘火災、水災或其他災害之際而犯之者。
六、在車站或埠頭而犯之者。
前項之未遂犯罰之。


司法院資訊處製作；財團法人民間司法改革基金會備份。
